【裁判字號】    89,台上,998
【裁判日期】    890224
【裁判案由】    偽造文書
【裁判全文】
最高法院刑事判決                                八十九年度台上字第九九八號
    上  訴  人  甲○○
右上訴人因偽造文書案件，不服台灣高等法院中華民國八十八年十一月三十日第二審
判決（八十八年度上訴字第三七八八號，起訴案號：台灣板橋地方法院檢察署八十七
年度偵字第二六六七五號），提起上訴，本院判決如左：
    主  文
上訴駁回。
    理  由
按刑事訴訟法第三百七十七條規定，上訴於第三審法院，非以判決違背法令為理由，
不得為之。是提起第三審上訴，應以原判決違背法令為理由，係屬法定要件。如果上
訴理由狀並未依據卷內訴訟資料，具體指摘原判決不適用何種法則或如何適用不當，
或所指摘原判決違法情事，顯與法律規定得為第三審上訴理由之違法情形，不相適合
時，均應認其上訴為違背法律上之程式，予以駁回。本件原判決撤銷第一審不當之判
決，仍依牽連犯關係，從一重論處上訴人甲○○連續意圖為自己不法之所有，而侵占
對於業務上所持有之物罪刑。已詳認定犯罪事實之依據及憑以認定之理由，並對上
訴人之辯詞，如何不足採信，亦依據卷內資料予以指駁及說明，從形式上觀察，原判
決並無任何違背法令之處。查有罪判決書所應記載之事實，乃指與論罪科刑暨適用法
令有關之事實而言，如犯罪構成要件之事實、刑之加重減輕之事由、故意、過失等等
，故事實欄所記載之部分，倘無關於論罪科刑或法律之適用者，則屬非必要記載之事
項。是原判決未於事實欄中載明不予宣告緩刑理由之事實，不得謂為違法。次查原判
決依刑法第五十七條各款規定，審酌上訴人之品行及因被倒會始挪用保費等情狀，予
以量刑，此與上訴人是否有再犯之虞無涉，是原判決撤銷第一審諭知緩刑之判決，亦
不生理由矛盾之違法。另原審依其調查證據之結果，認定上訴人「僅償還小部分款項
，其餘大部分欠款又未允諾定期償還」，而撤銷第一審緩刑之宣告，亦與第一審判決
認定「願分期償還被害人款項」，無矛盾不符之處。再按刑之量定及緩刑之宣告，係
屬事實審法院得依職權自由裁量之事項，倘未逾越法律規定範圍或濫用權限，即不得
任指為違法，以為第三審上訴理由。原判決已審酌刑法第五十七條規定之各款事項並
說明撤銷第一審判決宣告緩刑之理由，核無逾越法律規定範圍或濫用權限情形。上訴
意旨置原判決之論於不顧，徒憑己見，為事實上之爭辯，並對原審採證認事及是否
緩刑得自由裁量之職權行使，任意指摘，難謂已符合首揭法定上訴要件，其上訴違背
法律上之程式，應予駁回。本件既從程序上駁回上訴，則上訴人請求諭知緩刑，無從
審酌，併予明。
據上論結，應依刑事訴訟法第三百九十五條前段，判決如主文。
中      華      民      國    八十九    年      二      月    二十四    日
                              最高法院刑事第七庭
                                  審判長法官  謝  家  鶴
                                        法官  洪  文  章
                                        法官  花  滿  堂
                                        法官  陳  世  淙
                                        法官  洪  佳  濱
      右正本證明與原本無異
                                              書  記  官
中      華      民      國    八十九    年      三      月      十      日


司法院資訊處製作；財團法人民間司法改革基金會備份。
